臺灣嘉義地方法院刑事判決
110年度易字第375號
公  訴  人  臺灣嘉義地方檢察署檢察官
被      告  江函育


            黃郁宸




            黃偉哲


上列被告等因賭博案件，經檢察官提起公訴（108 年度偵字第82
86號、109 年度偵字第521 、609 號），本院依簡式審判程序，
判決如下：
    主    文
甲○○共同犯圖利聚眾賭博罪，處有期徒刑伍月，如易科罰金，
以新臺幣壹仟元折算壹日。扣案如附表編號8 、9 、21、24、33
至41、43至59、61、62、64至70所示之物均沒收。
乙○○共同犯圖利聚眾賭博罪，處有期徒刑參月，如易科罰金，
以新臺幣壹仟元折算壹日。未扣案犯罪所得新臺幣貳萬伍仟元沒
收之，於全部或一部不能沒收或不宜執行沒收時，追徵其價額
丙○○共同犯圖利聚眾賭博罪，處有期徒刑貳月，如易科罰金，
以新臺幣壹仟元折算壹日。
    犯罪事實
一、甲○○、乙○○與徐振豪（另經檢察官為緩起訴處分在案）
　　等人共同基於意圖營利供給賭博場所、聚眾賭博之犯意聯絡
　　，自民國108 年9 月初某日起，甲○○委託乙○○承租嘉義
　　縣朴子市大槺榔1322號做為機房使用，甲○○並購買電腦主
　　機及螢幕等設備，委託他人在該處架設電腦網路，甲○○另
　　僱用陳德軒（另經檢察官為緩起訴處分在案）負責送餐，乙○○、徐振豪則以月薪新臺幣（下同）25,000元代價，招募
　　鄧寅成、施惇懷、呂岱穎、王志軒（原名王思文）、劉韋成
　　、柳泳宏、盧志凱、簡奕峰、鄭東哲、陳瀚捷、郭緯宸、朱
　　巽瑋、陳威宏（鄧寅成等13人均另經檢察官為緩起訴處分在
　　案）及丙○○、黃冠豪（偵查中另行通緝）、陳玄錚（原名
　　陳德生，偵查中另行通緝）等人擔任機房話務，渠利用通訊
　　軟體微信WeChat，以話術向大陸地區招募不特定多數之賭客
　　，且傳送「鳳凰國際」及「華潤國際」賭博管理平台連結或
　　二維條碼，供不特定賭客下載得以登入註冊、下注簽賭，其
　　賭博方式係加入會員、將賭金匯入指定帳戶後即可利用電子
　　設備連結網際網路登入會員帳號，在會員個人帳號之權限內
　　下注簽賭彩票賭博，該賭博平台再與各賭客結算輸贏結果，
　　依賭客下注倍率賠付中注賭客，惟未中注之賭客下注賭金則
　　盡歸賭博平台經營者所有，甲○○、乙○○、徐振豪即以此
　　方式聚集不特定賭客賭博財物，甲○○可抽取下注金額0.5%
　　獲利，乙○○、徐振豪與成功招攬會員儲值簽賭之話務可均
　　分下注金額1%獲利。甲○○復與潘峻益（另經檢察官為緩起
　　訴處分在案）共同基於意圖營利供給賭博場所、聚眾賭博之
　　犯意聯絡，於108 年9 月下旬某日，甲○○承租嘉義市○○
　　路000 號做為機房使用，並購買電腦主機及螢幕等設備，委
　　託他人在該處架設電腦網路，潘峻益則在該處打雜、清潔，
　　甲○○另僱用數名年籍姓名不詳之人擔任機房話務，以上開
　　方式，向大陸地區不特定多數之賭客行銷前揭「鳳凰國際」
　　及「華潤國際」賭博管理平台，供不特定賭客下載得以登入
　　註冊、下注簽賭，以前開方式下注簽賭彩票賭博。嗣為警於
　　①108 年10月9 日持本院核發108 年聲搜字第914 號搜索票
　　，前往嘉義縣朴子市大槺榔1322號，查扣電腦（含螢幕、主
　　機）24臺、手機60支、教戰手冊3 份等物，②於同年11月13
　　日持本院核發108 年聲搜字第1047號搜索票，前往嘉義市○
　　區○○路000 號旁鐵皮屋實施搜索實施搜索，查扣電腦硬碟
　　9 個、手機4 支、電腦主機10臺、螢幕13臺等物，復在扣案
　　之電腦內查得與上開賭博網站有關之數位鑑識資料後，始悉
　　上情。
二、案經內政部警政署刑事警察局及嘉義縣警察局移請臺灣嘉義
　　地方檢察署檢察官偵查起訴。
    理    由
一、本件被告甲○○、乙○○、丙○○所犯之罪，為死刑、無期
　　徒刑、最輕本刑為3 年以上有期徒刑以外之罪，其於審理程
　　序進行中，就被訴事實為有罪之陳述，經本院告知簡式審判
　　程序之旨，並聽取檢察官及被告之意見後，裁定進行簡式審
　　判程序。
二、上揭犯罪事實，業據被告甲○○、乙○○、丙○○於偵、審
　　中均坦承不諱，核與共犯徐振豪、陳德軒、鄧寅成、施惇懷
　　、呂岱穎、王志軒、劉韋成、柳泳宏、盧志凱、簡奕峰、鄭
　　東哲、陳瀚捷、郭緯宸、朱巽瑋、陳威宏、黃冠豪、陳玄錚
　　、潘峻益等人所述情節相符，復有本院108 年聲搜字第914
　　號搜索票、內政部警政署刑事警察局搜索扣押筆錄、扣押物
　　品目錄表暨清單、本院108 年聲搜字第1047號搜索票、嘉義
　　縣警察局刑事警察大隊搜索扣押筆錄、扣押物品目錄表暨清
　　單、刑案勘查現場相片、內政部警政署刑事警察局現場數位
　　證物勘察報告暨位置圖、教戰手冊、數位鑑識報告等在卷可
　　參（見警4091卷第219-220 頁、第379-392 頁、第395-396
　　頁、第407-412 頁；警6523卷第145-157 頁；他卷第31-37
　　頁；偵521 卷第106-119 頁；偵609 卷第146-155 頁；院卷
    第43-59 頁），及有上開扣案物足憑。是依上開卷附各項補
    強證據，足資擔保被告3 人上開任意性自白之真實性。本件
    事證明確，被告3 人犯行洵堪認定，應依法論科。
三、論罪科刑與沒收：
  ㈠核被告甲○○、乙○○、丙○○所為，均係犯刑法第268 條
　　前段之意圖營利供給賭博場所罪、同條後段之意圖營利聚眾
　　賭博罪。被告3 人與賭博平台經營者、徐振豪、鄧寅成等人
　　（被告甲○○亦與潘峻益）之間，就上開犯行，有犯意聯絡
　　與行為分擔，為共同正犯。
  ㈡按刑事法若干犯罪行為態樣，本質上原具有反覆、延續實行
    之特徵，立法時既予特別歸類，定為犯罪構成要件之行為要
    素，則行為人基於概括之犯意，在密切接近之一定時、地持
    續實行之複次行為，倘依社會通念，於客觀上認為符合一個
    反覆、延續性之行為觀念者，於刑法評價上，即應僅成立一
    罪。學理上所稱「集合犯」之職業性、營業性或收集性等具
    有重複特質之犯罪均屬之，例如經營、從事業務、收集、販
    賣、製造、散佈等行為概念者是（最高法院95年度台上字第
　　4686號刑事判決意旨參照）。準此，被告等人自108 年9 月
　　初至同年10月9 日為警查獲止，行銷提供上述賭博網站平台
　　，係基於同一營利意圖，本質上具有反覆、延續性行為之特
　　徵，於刑法評價上，應認係集合多數犯罪行為而成立獨立犯
　　罪之集合犯，而僅論以包括一罪。又被告3 人基於一個意圖
　　營利之犯意，同時提供賭博場所、聚集多數人賭博等行為，
　　係基於一賭博營利之犯意，達成其同一犯罪所為之各個舉動
　　，應屬法律概念之一行為，乃一行為觸犯數罪名，為想像競
　　合犯，是渠等所犯各罪，各應依刑法第55條前段之規定，從
    一重之意圖營利聚眾賭博罪處斷。
  ㈢爰審酌被告3 人不思以正當方式賺取金錢，竟行銷提供上述
　　賭博網站平台、供不特定多數賭客下載登入註冊並下注簽賭
　　彩票以從中獲取不法利益，助長賭風及僥倖心理，使人易趨
　　於遊惰，養成不良習慣，對社會風氣有極為不良之影響，惟
　　念渠等犯罪手段平和，犯罪後始終坦承犯行之態度，又被告
　　甲○○係主要經營者、被告乙○○受託承租機房並招攬話務
　　人員、被告丙○○受雇話務人員等分工角色程度有別，以及
　　經營時間非長旋為警查獲，暨被告3 人之智識程度、經濟與
　　生活狀況（參院卷第127-128 頁審理筆錄所載）等一切情狀
　　，分別量處如主文所示之刑，均併諭知易科罰金之折算標準
　　，以資懲儆。
  ㈣沒收部分：
  1.扣案如附表編號8 、9 、21、24、33至41、43至59、61、62
　　、64至70所示之物，為被告甲○○所有、供本件犯罪所用或
　　預備之物，業據被告甲○○、丙○○供陳在卷（見院卷第00
　　0-000 頁，暨扣押物品目錄表對照警5623卷第157 頁位置圖
　　），應依刑法第38條第2 項前段規定宣告沒收之。
  2.另被告乙○○陳明有拿到薪水25,000元（見院卷第126 頁）
　　，為其犯罪所得，自應依刑法第38條之1 第1 項及第3 項規
    定宣告沒收，於全部或一部不能沒收時，追徵其價額。
  3.至其餘扣案物非被告3 人所有，且卷內查無客觀證據證明為
　　渠等本案犯罪所用或所得，爰不予諭知沒收，末此敘明。
據上論斷，應依刑事訴訟法第273 條之1 第1 項、第299 條第1
項前段，刑法第28條、第268 條、第55條、第41條第1 項前段、
第38條第2 項、第38條之1 第1 項前段、第3 項，刑法施行法第
1 條之1 第1 項，判決如主文。
本案經檢察官吳咨泓偵查起訴，由檢察官陳則銘到庭實行公訴。
中　　華　　民　　國　　111 　年　　1 　　月　　11　　日
                  刑事第二庭      法  官  王品惠
以上正本證明與原本無異。
如不服本判決應於收受判決後20日內向本院提出上訴書狀，並應
敘述具體理由；其未敘述上訴理由者，應於上訴期間屆滿後20日
內向本院補提理由書（均須按他造當事人之人數附繕本）「切勿
逕送上級法院」。　　　　
中　　華　　民　　國　　111 　年　　1 　　月　　11　　日
                                  書記官  黃亭嘉
附表：
編 號 名稱  數量 單位 所有人/ 持有人/ 保管人 扣押時間/ 地點 1 廠牌iPhone行動電話 4 支 徐振豪 108 年10月9 日/ 嘉義縣朴子市大糠 榔1322號含附屬建 物（參警4091卷第 384-392 頁） 2 廠牌iPhoneXR行動電話 2 支 乙○○  3 廠牌iPhone8 Plus行動電話 1 支 施惇懷  4 廠牌SAMSUNG Galaxy J7 行動電話  1 支   5 廠牌iPhone6 行動電話 1 支   6 台新存簿（帳號00000000000000） 1 本   7 廠牌iPhone8 行動電話 1 支 盧志凱  8 廠牌iPhone行動電話【工作機】 1 支   9 廠牌iPhone行動電話【工作機】 1 支 鄧寅成  10 廠牌iPhone6S行動電話 1 支   11 中國信託存簿（帳號000-000000000000） 1 本   12 廠牌SAMSUNG Galaxy A8 行動電話 1 支 王思文  13 培訓筆記 1 本   14 廠牌iPhone行動電話 2 支 呂岱穎  15 筆記 1 本   16 廠牌iPhone7 Plus行動電話 1 支 陳德軒  17 廠牌iPhone8 行動電話 1 支 黃冠豪  18 廠牌iPhone行動電話 1 支   19 廠牌iPhone6S Plus 行動電話 1 支 陳德生  20 廠牌OPPO行動電話 1 支 丙○○  21 廠牌iPhone6 行動電話【工作機】 2 支   22 廠牌iPhone7 行動電話 1 支 鄭東哲  23 廠牌SAMSUNG 行動電話 1 支   24 廠牌iPhone行動電話【工作機】 1 支   25 廠牌iPhone6S行動電話 1 支 郭緯宸  26 廠牌SAMSUNG 行動電話 1 支 陳威宏  27 廠牌ASUS行動電話 1 支 朱巽暐  28 臺灣企銀存簿（帳號00000000000） 1 本   29 廠牌iPhone行動電話 1 支 陳瀚捷  30 廠牌iPhone7 Plus行動電話 1 支   31 廠牌iPhoneXR行動電話 1 支 柳泳宏  32 廠牌iPhoneXS行動電話 1 支 簡奕峰  33 電腦（含主機、螢幕） 5 臺 徐振豪  34 廠牌iPhone行動電話（搭配門號0000000000之SIM 卡1 枚）  1 支   35 廠牌iPhone6 行動電話（搭配門號0000000000之SIM 卡1 枚） 1 支   36 廠牌iPhone行動電話（搭配門號0000000000之SIM 卡1 枚） 1 支   37 行動電話（搭配門號0000000000之SIM 卡1 枚） 1 支   38 行動電話（搭配門號0000000000之SIM 卡1 枚） 1 支   39 行動電話（搭配門號0000000000之SIM 卡1 枚） 1 支   40 行動電話（搭配門號0000000000之SIM 卡1 枚） 1 支   41 行動電話（搭配門號000000000000000 之SIM 卡1 枚） 1 支   42 行動電話（搭配門號0000000000之SIM 卡1 枚） 1 支 呂岱穎  43 電腦（含主機、螢幕） 19臺 徐振豪  44 行動電話（搭配門號0000000000之SIM 卡1 枚） 1 支   45 行動電話（搭配門號0000000000之SIM 卡1 枚） 1 支   46 行動電話（搭配門號0000000000之SIM 卡1 枚） 1 支   47 行動電話（搭配門號0000000000之SIM 卡1 枚） 1 支   48 行動電話（搭配門號0000000000000 之SIM 卡1 枚） 1 支   49 行動電話（搭配門號0000000000之SIM 卡1 枚） 1 支   50 行動電話（搭配門號0000000000之SIM 卡1 枚） 1 支   51 行動電話（搭配門號0000000000之SIM 卡1 枚) 1 支   52 行動電話（搭配門號0000000000之SIM 卡1 枚） 1 支   53 行動電話（搭配門號0000000000之SIM 卡1 枚） 1 支   54 行動電話（搭配門號0000000000000之SIM 卡1 枚） 1 支   55 行動電話（搭配門號0000000000之SIM 卡1 枚） 1 支   56 行動電話（搭配門號0000000000之SIM 卡1 枚） 1 支   57 行動電話（搭配門號0000000000之SIM 卡1 枚） 1 支   58 行動電話（搭配門號0000000000之SIM 卡1 枚） 1 支   59 行動電話（搭配門號0000000000之SIM 卡1 枚） 1 支   60 電話簿筆記 1 本   61 行動電話 1 支   62 行動電話（搭配門號0000000000之SIM 卡1 枚） 1 支   63 教戰手冊 3 份   64 硬碟 9 個 許逸豐 108 年11月13日/ 嘉義市○區○○路 000 號東億汽車旅 館旁鐵皮屋（參警 4091卷第411-412 頁） 65 廠牌HTC 行動電話 1 支   66 廠牌ASUS行動電話（搭配門號0000000000之SIM 卡1 枚） 1 支   67 廠牌Redmi 紅米7 行動電話 2 支   68 電腦主機（HP牌） 1 臺   69 電腦主機 9 臺   70 電腦螢幕 13臺        

附錄本案論罪科刑之法條：
中華民國刑法第268 條（圖利供給賭場或聚眾賭博罪）
意圖營利，供給賭博場所或聚眾賭博者，處3 年以下有期徒刑，
得併科9 萬元以下罰金。